# 改制评估的划拨土地能否摊销，急

提问人：wxwzw2000 时间：2015-01-21 15:15:17
在实务中遇到了这样一个问题，一家国企经公司制改制，其划拨土地使用权原来的取得成本账面价值为 500 万元，改制评估为 1500 万元，公司按评估值入账，问题来了，这宗土地使用权没有使用年限，摊销我认为不合理，可是不摊销那以前的的取得成本如何处理？
按长期待摊费用 5 年摊销我也觉得不合理，首先税务就可能不认。请各位高手解答。

回答人：chenyiwei
该土地的性质是否仍然是划拨土地？如果是划拨土地，首先要考虑到其按评估值入帐是不恰当的。 根据《企业财务通则》（财政部令第 41 号）第五十七条规定：企业进行重组时，对已占用的国有划拨土地应当按照有关规定进行评估，履行相关手续，并区别以下情况处理： （一）继续采取划拨方式的，可以不纳入企业资产管理，但企业应当明确划拨土地使用权权益，并按规定用途使用，设立备查账簿登记。国家另有规定的除外。............
因此改制后公司继续占用划拨土地的，应当仅作帐外备查登记。有特殊原因将其纳入表内的，则一般不摊销。